---
title: "Estadística II, II-2021"
author: "Lic. Alvaro Chirino Gutierrez"
date: "II-2021"
output: html_document
editor_options: 
  chunk_output_type: console
---

```{r setup, include=FALSE}
knitr::opts_chunk$set(echo = TRUE)
#knitr::knit_exit()
```

```{r,echo=FALSE,warning=F,message=F}
rm(list=ls())
library(readxl)
library(knitr)
library(dplyr)
#lista oficial
lista<-read_excel("C:\\Users\\ALVARO\\Box\\2021\\umsa\\EST145\\lista_ii2021.xls")
#parcial1
load("C:\\Users\\ALVARO\\Box\\2021\\umsa\\EST145\\r-exams\\notasP1_ii2021.Rdata")
p1<-datavf
#parcial2
load("C:\\Users\\ALVARO\\Box\\2021\\umsa\\EST145\\r-exams\\notasP2_ii2021.Rdata")
p2<-datavf
#recuperatorio
load("C:\\Users\\ALVARO\\Box\\2021\\umsa\\EST145\\r-exams\\recupP1_ii2021.Rdata")
rp1<-datavf1
load("C:\\Users\\ALVARO\\Box\\2021\\umsa\\EST145\\r-exams\\recupP2_ii2021.Rdata")
rp2<-datavf2
#final
load("C:\\Users\\ALVARO\\Box\\2021\\umsa\\EST145\\r-exams\\notasFINAL_ii2021.Rdata")
final<-datavf
rm(datavf,datavf1,datavf2)
#tareas
tarea<-read_excel("C:\\Users\\ALVARO\\Box\\2021\\umsa\\EST145\\r-exams\\tareas_ii2021.xlsx")
tarea<-merge(tarea[,c("ci","tarea")],lista,all.y = T)
################################
#Consolidado
#ci
ci<-lista[,c(3,4)]
#######################
#P1
p1_ci<-merge(ci,p1,all = T)
p1_ci<-p1_ci[,c(1,8:18,21)]
names(p1_ci)[1]<-"Cedula"
names(p1_ci)[13]<-"nota_P1"
p1_ci$tipo[p1_ci$tipo==10 & !is.na(p1_ci$tipo)]<-0
#union global
names(lista)[3]<-"Cedula"
bd<-merge(lista,p1_ci[,c("Cedula","nota_P1")],all.x = T)
bd$nota_P1[is.na(bd$nota_P1)]<-0
#######################
#P2
p2_ci<-merge(ci,p2,all = T)
p2_ci<-p2_ci[,c(1,8:20,23)]
names(p2_ci)[1]<-"Cedula"
names(p2_ci)[15]<-"nota_P2"
p2_ci$tipo[p2_ci$tipo==10 & !is.na(p2_ci$tipo)]<-0
#union global
bd<-merge(bd,p2_ci[,c("Cedula","nota_P2")],all.x = T)
bd$nota_P2[is.na(bd$nota_P2)]<-0
#######################
#Final
final_ci<-merge(ci,final,all = T)
final_ci<-final_ci[,c(1,6:21,24)]
names(final_ci)[1]<-"Cedula"
names(final_ci)[18]<-"nota_P3"
final_ci$tipo[final_ci$tipo==10 & !is.na(final_ci$tipo)]<-0
#union global
bd<-merge(bd,final_ci[,c("Cedula","nota_P3")],all.x = T)
bd$nota_P3[is.na(bd$nota_P3)]<-0
bd$P3<-bd$nota_P3
#######################
#Tareas P4
tarea_ci<-merge(ci,tarea,all = T)
tarea_ci<-tarea_ci[,c(1,3)]
names(tarea_ci)[1]<-"Cedula"
names(tarea_ci)[2]<-"nota_P4"
#union global
bd<-merge(bd,tarea_ci[,c("Cedula","nota_P4")],all.x = T)
bd$nota_P4[is.na(bd$nota_P4)]<-0
bd$P4<-bd$nota_P4
##################################
#recuperatorio parcial 1
rp1_ci<-merge(ci,rp1,all = T)
rp1_ci<-rp1_ci[,c(1,7:18)]
names(rp1_ci)[1]<-"Cedula"
names(rp1_ci)[13]<-"nota_rP1"
#union global
bd<-merge(bd,rp1_ci[,c("Cedula","nota_rP1")],all.x = T)
bd$nota_rP1[is.na(bd$nota_rP1)]<-0
##################################
#recuperatorio parcial 2
rp2_ci<-merge(ci,rp2,all = T)
rp2_ci<-rp2_ci[,c(1,7:18)]
names(rp2_ci)[1]<-"Cedula"
names(rp2_ci)[13]<-"nota_rP2"
#union global
bd<-merge(bd,rp2_ci[,c("Cedula","nota_rP2")],all.x = T)
bd$nota_rP2[is.na(bd$nota_rP2)]<-0
#consolidado P1,P2,P3,P4
bd$P1<-pmax(bd$nota_P1,bd$nota_rP1)
bd$P2<-pmax(bd$nota_P2,bd$nota_rP2)
bd<-bd %>% mutate(Total=P1+P2+P3+P4)
###########publicar 
oo<-order(bd$Cedula)
bd<-bd %>% relocate(Cedula,P1,P2,P3,P4,Total)
#kable(bd[,1:6])
writexl::write_xlsx(bd,"C:\\Users\\ALVARO\\Box\\2021\\umsa\\EST145\\r-exams\\consolidado_v0.xlsx")
```

# Consolidado por evaluación

* P1: Parcial 1
* P2: Parcial 2
* P3: Final
* P4: Tareas

```{r,echo=FALSE,warning=F,message=F}
DT::datatable(bd[oo,c(1:6)],style = "bootstrap")

bd %>% mutate(Estado=if_else(Total>50,"Aprobado","Reprobado")) %>% group_by(Estado) %>% count() %>% kable()
```

## Patrón de respuesta Parcial 1

```{r,echo=FALSE,warning=F,message=F}
DT::datatable(p1_ci,style = "bootstrap")
```

## Solucionario Parcial 1

último dígito CI | Respuestas
------|---------
0 | [Aquí](https://alvarolimber.github.io/notas/EST145_II2021/p1_sol_10.pdf)
1 | [Aquí](https://alvarolimber.github.io/notas/EST145_II2021/p1_sol_01.pdf)
2 | [Aquí](https://alvarolimber.github.io/notas/EST145_II2021/p1_sol_02.pdf)
3 | [Aquí](https://alvarolimber.github.io/notas/EST145_II2021/p1_sol_03.pdf)
4 | [Aquí](https://alvarolimber.github.io/notas/EST145_II2021/p1_sol_04.pdf)
5 | [Aquí](https://alvarolimber.github.io/notas/EST145_II2021/p1_sol_05.pdf)
6 | [Aquí](https://alvarolimber.github.io/notas/EST145_II2021/p1_sol_06.pdf)
7 | [Aquí](https://alvarolimber.github.io/notas/EST145_II2021/p1_sol_07.pdf)
8 | [Aquí](https://alvarolimber.github.io/notas/EST145_II2021/p1_sol_08.pdf)
9 | [Aquí](https://alvarolimber.github.io/notas/EST145_II2021/p1_sol_09.pdf)

## Patrón de respuesta Parcial 2

```{r,echo=FALSE,warning=F,message=F}
DT::datatable(p2_ci,style = "bootstrap")
```

## Solucionario Parcial 2

último dígito CI | Respuestas
------|---------
0 | [Aquí](https://alvarolimber.github.io/notas/EST145_II2021/p2_sol_10.pdf)
1 | [Aquí](https://alvarolimber.github.io/notas/EST145_II2021/p2_sol_01.pdf)
2 | [Aquí](https://alvarolimber.github.io/notas/EST145_II2021/p2_sol_02.pdf)
3 | [Aquí](https://alvarolimber.github.io/notas/EST145_II2021/p2_sol_03.pdf)
4 | [Aquí](https://alvarolimber.github.io/notas/EST145_II2021/p2_sol_04.pdf)
5 | [Aquí](https://alvarolimber.github.io/notas/EST145_II2021/p2_sol_05.pdf)
6 | [Aquí](https://alvarolimber.github.io/notas/EST145_II2021/p2_sol_06.pdf)
7 | [Aquí](https://alvarolimber.github.io/notas/EST145_II2021/p2_sol_07.pdf)
8 | [Aquí](https://alvarolimber.github.io/notas/EST145_II2021/p2_sol_08.pdf)
9 | [Aquí](https://alvarolimber.github.io/notas/EST145_II2021/p2_sol_09.pdf)

## Patrón de respuesta Final

```{r,echo=FALSE,warning=F,message=F}
DT::datatable(final_ci,style = "bootstrap")
```

## Solucionario Final

último dígito CI | Respuestas
------|---------
0 | [Aquí](https://alvarolimber.github.io/notas/EST145_I2021/final_sol_10.pdf)
1 | [Aquí](https://alvarolimber.github.io/notas/EST145_I2021/final_sol_01.pdf)
2 | [Aquí](https://alvarolimber.github.io/notas/EST145_I2021/final_sol_02.pdf)
3 | [Aquí](https://alvarolimber.github.io/notas/EST145_I2021/final_sol_03.pdf)
4 | [Aquí](https://alvarolimber.github.io/notas/EST145_I2021/final_sol_04.pdf)
5 | [Aquí](https://alvarolimber.github.io/notas/EST145_I2021/final_sol_05.pdf)
6 | [Aquí](https://alvarolimber.github.io/notas/EST145_I2021/final_sol_06.pdf)
7 | [Aquí](https://alvarolimber.github.io/notas/EST145_I2021/final_sol_07.pdf)
8 | [Aquí](https://alvarolimber.github.io/notas/EST145_I2021/final_sol_08.pdf)
9 | [Aquí](https://alvarolimber.github.io/notas/EST145_I2021/final_sol_09.pdf)

## Patrón de respuesta Recuperatorio Parcial 1

```{r,echo=FALSE,warning=F,message=F}
DT::datatable(rp1_ci,style = "bootstrap")
```

## Solucionario Recuperatorio Parcial 1

Dígito CI | Respuestas
------|---------
Par | [Aquí](https://alvarolimber.github.io/notas/EST145_I2021/rec_p1_sol_1.pdf)
Impar | [Aquí](https://alvarolimber.github.io/notas/EST145_I2021/rec_p1_sol_2.pdf)

## Patrón de respuesta Recuperatorio Parcial 2

```{r,echo=FALSE,warning=F,message=F}
DT::datatable(rp2_ci,style = "bootstrap")
```

## Solucionario Recuperatorio Parcial 2

Dígito CI | Respuestas
------|---------
Par | [Aquí](https://alvarolimber.github.io/notas/EST145_I2021/rec_p2_sol_1.pdf)
Impar | [Aquí](https://alvarolimber.github.io/notas/EST145_I2021/rec_p2_sol_2.pdf)

# Rendimiento (Todos los estudiantes `r dim(bd)[1]`)

```{r,echo=FALSE}
hist(bd$P1,xlim=c(0,30),main="Parcial 1",xlab="Nota",ylab="Estudiantes")
abline(v=mean(bd$P1),col="blue",lwd=2)

hist(bd$P2,xlim=c(0,30),main="Parcial 2",xlab="Nota",ylab="Estudiantes")
abline(v=mean(bd$P2),col="blue",lwd=2)

hist(bd$P3,xlim=c(0,30),main="Final",xlab="Nota",ylab="Estudiantes")
abline(v=mean(bd$P3),col="blue",lwd=2)
```

# Rendimiento (Sin contar abandonos `r dim(bd[bd$Total!=0,])[1]`)

```{r,echo=FALSE}
aux<-bd$Total!=0
hist(bd$P1[aux],xlim=c(0,30),main="Parcial 1",xlab="Nota",ylab="Estudiantes")
abline(v=mean(bd$P1[aux]),col="blue",lwd=2)

hist(bd$P2[aux],xlim=c(0,30),main="Parcial 2",xlab="Nota",ylab="Estudiantes")
abline(v=mean(bd$P2[aux]),col="blue",lwd=2)

hist(bd$P3[aux],xlim=c(0,30),main="Final",xlab="Nota",ylab="Estudiantes")
abline(v=mean(bd$P3[aux]),col="blue",lwd=2)

hist(bd$Total[aux],xlim=c(0,100),main="Nota Final",xlab="Nota",ylab="Estudiantes")
abline(v=mean(bd$Total[aux]),col="blue",lwd=2)

#library(ggplot2)
#ggplot(bd[aux,],aes(Total))+geom_density(colour="red")+title("Total")
```